臺灣臺北地方法院刑事判決             100年度交訴字第86號
公  訴  人  臺灣臺北地方法院檢察署檢察官
被      告  朱育燁原名朱柄翰.
上列被告因業務過失致死案件，經檢察官提起公訴（100 年度偵
字第6553號），被告於本院準備程序進行中，就被訴事實為有罪
之陳述，經本院告知簡式審判程序意旨，並聽取公訴人及被告之
意見後，本院合議庭裁定依簡式審判程序審理，判決如下：
    主  文
朱育燁從事業務之人，因業務上之過失致人於死，處有期徒刑陸
月，如易科罰金，以新臺幣壹仟元折算壹日。緩刑貳年。
    事實及理由
一、朱育燁為大榮貨運股份有限公司之貨車司機，以載運貨物為
    業，為從事駕駛業務之人，於民國一○○年三月十一日上午
    ，駕駛車牌號碼JX－C三六號營業用小貨車前往臺北市○○
    區○○路六一五巷送貨，於同日上午十一時三十分許，送貨
    後駕駛上開營業用小貨車，沿臺北市○○區○○路由北往南
    行駛，途經該路與福德街交岔路口時，本應注意車輛行駛時
    ，應注意車前狀況，隨時採取必要之安全措施，及行經行人
    穿越道，遇有行人穿越時，應暫停讓行人先行通過，且當時
    天雨、日間自然光線、路面無缺陷、無障礙物、視距良好，
    依當時情況並無不能注意之情事，詎其竟疏未注意車前狀況
    ，隨時採取必要之安全措施，及行經行人穿越道，遇有行人
    穿越時，應暫停讓行人先行通過，即貿然左轉，適有陳柯王
    根在上開交岔路口，沿松山路由北往南在行人穿越道行走，
    陳柯王根旋遭朱育燁駕駛之上揭營業用小貨車左右前方撞擊
    ，立即倒地，並致陳柯王根頭胸外傷、顱內出血等傷害，雖
    將陳柯王根送到臺北市立醫院忠孝院區醫治，然經救治無效
    而於同年月十二日凌晨零時三十分許因神經性休克宣告死亡
    。嗣經警據報前往現場處理，朱育燁於肇事後尚未被有偵查
    犯罪職權之公務員發覺前，向前往車禍現場處理之警員王怡
    琪自首肇事，並接受裁判。
二、案經陳永清即陳柯王根之子訴由臺北市政府警察局信義分局
    報請臺灣臺北地方法院檢察署檢察官偵查起訴，朱育燁於準
    備程序中為有罪之陳述，經本院合議庭裁定由受命法官獨任
    行簡式審判程序。
    理  由
一、本件被告朱育燁所犯之業務過失致死罪，係死刑、無期徒刑
    、最輕本刑為三年以上有期徒刑以外之罪，而被告於準備程
    序中就被訴事實為有罪之陳述，經法官告知簡式審判程序之
    旨，並聽取公訴人及被告之意見後，本院認為適宜由受命法
    官獨任進行簡式審判程序，合先敘明。
二、上揭犯罪事實，業據被告坦承不諱（見本院卷第二○頁背面
    、第二三頁背面），並經目擊證人楊鶴龍證述詳實（見臺灣
    臺北地方法院檢察署一○○年度偵字第六五五三號卷第一五
    頁至第一七頁、第六六頁至第六八頁），復有臺北市○○區
    ○○路與福德街交岔路口監視器錄影翻拍照片、臺北市政府
    警察局信義分局道路交通事故現場圖、道路交通事故現場調
    查表(一)(二)、照片、臺北市政府消防局救護指揮中心受理報案
    紀錄表、行車執照、臺北市交通事件裁決所一○○年五月十
    日北市裁鑑字第一○○三三一五七九○○號函暨所附臺北市
    車輛行車事故鑑定委員會鑑定意見書、臺北市立聯合醫院司
    法相驗報案單、相驗屍體證明書及檢驗報告書暨照片等件在
    卷可稽（見上開偵卷第一八頁至第一九頁、第二二頁至第二
    四頁、第三三頁至第三六頁、第三八頁至第三九頁、第四四
    頁、第六○頁至第六三頁、臺灣臺北地方法院檢察署一○○
    年度相字第二○八號卷第一三頁、第五三頁、第五四頁至七
    一頁），足認被告上揭任意性自白與事實相符，堪以採信，
    本案事證明確，被告犯行，洵堪認定，應依法論科。
三、本件被告係受僱於大榮貨運股份有限公司擔任貨車司機，案
    發時係駕駛營業用小貨車運送貨物執行業務，業據其供明在
    卷（見本院卷第二四頁背面至第二五頁），是被告為從事駕
    駛業務之人至明。核其所為，係犯刑法第二百七十六條第二
    項之業務過失致人於死罪。其行經行人穿越道不依規定讓行
    人優先通行，因而致人死亡，依法應負刑事責任，爰依道路
    交通管理處罰條例第八十六條第一項規定，加重其刑。又被
    告於車禍發生後隨即向前來處理車禍事宜之警員王怡琪自首
    坦承肇事，接受裁判，復有臺北市○○○○○道路交通事故
    肇事人自首情形紀錄表一紙在卷可證（見上開偵卷第三一頁
    ），係對於未經發覺之罪自首而受裁判，爰依刑法第六十二
    條前段之規定，減輕其刑。爰審酌被告並無任何前案紀錄，
    有臺灣高等法院被告前案紀錄表可佐，素行尚佳，卻因駕駛
    上開營業用小貨車，疏未注意車前狀況及行經行人穿越道應
    注意暫停讓行人先行通過，而撞擊陳柯王根，致其死亡，造
    成死者家屬精神上之損失，兼衡被告與告訴人已達成和解，
    補償其損失，及於本院審理時坦承犯行，尚有悔意等一切情
    狀，量處如主文所示之刑，並諭知易科罰金之折算標準，以
    資懲儆。查，被告前未曾因故意犯罪受有期徒刑以上刑之宣
    告，此有臺灣高等法院被告前案紀錄表一份在卷可按，其因
    一時過失，駕駛車輛肇事，然已與死者家屬於臺北市信義區
    調解委員會以新臺幣二百九十萬元成立調解，且已給付完畢
    ，此業經本院電詢告訴人陳永清陳稱：其已與被告達成和解
    ，也有賠償，對於告刑度，請從輕量刑，給被告緩刑也可以
    等語（見本院卷第一七頁），且有臺北市信義區調解委員會
    調解筆錄在卷可按（見本院卷第二六頁），是被告雖因一時
    駕駛交通工具失慎，造成本件車禍肇事，然其事後坦承犯行
    ，並與告訴人達成和解，信其經此偵審程序及刑之宣告後，
    自當知所警惕，應無再犯之虞，本院因認前開所宣告之刑，
    以暫不執行為適當，爰併宣告緩刑二年，以啟自新。
據上論斷，應依刑事訴訟法第二百七十三條之一第一項、第二百
九十九條第一項前段，道路交通管理處罰條例第八十六條第一項
，刑法第二百七十六條第二項、第四十一條第一項前段、第六十
二條、第七十四條第一項第一款，刑法施行法第一條之一第一項
、第二項前段，判決如主文。
本案經檢察官文家倩到庭執行職務。
中    華    民    國  100     年     8    月    30    日
                  刑事第十八庭  法  官  林玉蕙
上正本證明與原本無異。
如不服本判決應於收受送達後10日內向本院提出上訴書狀，並應
敘述具體理由；其未敘述上訴理由者，應於上訴期間屆滿後20日
內向本院補提理由書（均須按他造當事人之人數附繕本）「切勿
逕送上級法院」。告訴人或被害人如對於本判決不服者，應具備
理由請求檢察官上訴，其上訴期間之計算係以檢察官收受判決正
本之日期為準。
                                書記官  陳怡君
中    華    民    國   100    年    8     月    31    日
附錄本案論罪科刑法條
中華民國刑法第276條
（過失致死罪）
因過失致人於死者，處 2 年以下有期徒刑、拘役或 2 千元以下
罰金。
從事業務之人，因業務上之過失犯前項之罪者，處 5 年以下有
期徒刑或拘役，得併科 3 千元以下罰金。